臺灣桃園地方法院刑事判決
111年度審易字第174號
公  訴  人  臺灣桃園地方檢察署檢察官
被      告  張世豪



上列被告因竊盜案件，經檢察官提起公訴（110年度偵字第23003
號、第21448號、第24790號、第21453號、第24589號、第26032
號、第24588號、第23951號、第28940號、第26077號、第30287
號），被告於本院準備程序進行中，就被訴事實為有罪之陳述，
經本院告知簡式審判程序意旨，並聽取當事人之意見後，裁定依
簡式審判程序審理，判決如下：
    主  文
張世豪犯如附表所示之罪，各處如附表主文欄所示之刑。應執行
有期徒刑叁年陸月，如易科罰金，以新臺幣壹仟元折算壹日。
未扣案如附表編號一至八、十一「犯罪所得」欄所示之物均沒收
，如全部或一部不能沒收或不宜執行沒收時，追徵其價額。
附表編號七「犯罪工具」欄所示之拔釘器壹個沒收。
    事實及理由
一、犯罪事實：
　㈠張世豪意圖為自己不法之所有，基於竊盜之犯意，分別於如 
    附表所示之時間、地點，分別以如附表所示之方式，竊得如
     附表犯罪所得欄所示之物。
二、證據名稱：
  ㈠被告張世豪分別於警詢、檢察官訊問、本院準備程序及審理
    中之自白。
　㈡證人即告訴人范紘恩、廖德文、許家瑞、王文溢、徐子涵、葉子豪、邱秉彥、官家慶、王淯昇、馬氏秋垂、維氏南、林耀武、陳李秀鳳之代理人陳憶真、證人林渭峰、證人張相棻分別於警詢時之證述。
　㈢附表「書證」欄所示之文書證據。
三、論罪科刑：
  ㈠按刑法第321條第1項第3款規定所謂之兇器，其種類並無限制
    ，凡客觀上足對人之生命、身體、安全構成威脅，具有危險
    性之兇器均屬之（最高法院79年台上字第5253號判決可資參
    照）。被告就附表一、四、七、十一所為，分別係利用螺絲
    起子、鐵絲及拔釘器行竊，查扣案之拔釘器1支，依現場照
    片顯示，全部為鐵質，質地堅硬，其中一端並經磨尖磨利，
    可持以揮、刺、擊、打，加害人之生命、身體，客觀上具有
    危險性，自均屬兇器無疑。又上開螺絲起子及鐵絲雖未扣案
    ，惟由被告持以破壞機台壓克力隔版以觀，堪認該螺絲起子
    及鐵絲甚為尖利，是如持以攻擊人之身體，足以危害人之身
    體、生命安全，客觀上即具有危險性，自屬兇器無疑。是公
    訴意旨就附表編號十一部分認被告係犯普通竊盜罪，容有誤
    會，惟此部分業經蒞庭實行公訴之檢察官當庭更正（見本院
    卷第72頁），基於檢察一體之原則，本院自得予以審理，附
    此敘明。
　㈡核被告所為，分別係犯：
  ⒈就附表編號一、七、十一所為，均係犯刑法第321條第1項第3
    款之攜帶兇器竊盜罪。
　⒉就附表編號二、三、五、六、八、九、十所為，均係犯刑法
    第320條第1項之竊盜罪。
　⒊就附表編號四所為，係犯刑法第321條第1項第3款之攜帶兇器
    竊盜罪及同法第354條之毀損他人物品罪。
　⒋就附表編號十二所為，係犯刑法第321條第1項第1款之侵入住
    宅竊盜罪。
　㈢次按行為人實施犯罪之時地，在自然意義上雖非完全一致，
    但仍有部分合致，且犯罪目的單一，依一般社會通念，認應
    評價為一罪方符合刑罰公平原則，如予數罪併罰，反有過度
    處罰之疑，與人民法律感情亦未契合，故於刑法廢除牽連犯
    及連續犯後，應依個案情狀，考量一般社會通念及刑罰公平
    原則，適度擴張一行為概念，論以接續犯或一行為觸犯數罪
    名之想像競合犯，方屬適當（最高法院97年度台上字第1880
    號判決意旨參照）。查被告如附表八所示之行竊時，係基於
    一個竊盜之犯意，為達其竊盜得財之目的，在密接之時間及
    地點，分別竊得分屬告訴人官家慶及王淯昇各自所有如附表
    所示之黑色行李箱1個及大鯨魚娃娃1個、機器人1個，被告
    分別竊取該等財物之舉動，均屬被告該次竊盜犯行之一部分
    ，應認係屬單一行為之數個舉動，其以一竊盜行為，同時侵
    害告訴人官家慶及王淯昇之財產法益，為同種想像競合犯，
    應依刑法第55條之規定，從一重論以竊盜罪1罪。
　㈣就附表編號四部分，被告以一行為而犯刑法第321條第1項第3
    款之攜帶兇器竊盜罪及同法第354條之毀損他人物品罪2罪，
    為異種想像競合犯，應依刑法第55條規定，從一重論以竊盜
    罪處斷。
  ㈤被告所犯如附表所示12罪間，犯意各別，行為互殊，應予分
    論併罰。
  ㈥爰審酌被告正值青壯，不思以正當方式獲取財物，竟圖不勞
    而獲，恣意為本件竊盜犯行，顯然欠缺對他人財產權之尊重
    ，惟念被告犯後尚能坦承犯行，非無悔意，兼衡以被告之犯
    罪動機、情節及所生危害暨其生活及經濟狀況、素行、年紀
    及智識程度等一切情狀，分別量處如如附表主文欄所示之刑
    ，並均諭知易科罰金之折算標準，及定其應執行之刑暨易科
    罰金之折算標準。
四、沒收：
　㈠犯罪工具：
  ⒈就附表編號一、四、五、六、八、十一「犯罪工具」欄所示
    ，被告持以行竊之高壓打火機1個、螺絲起子1支、鐵絲1支
    、萬用鑰匙1支，於本案查獲時均未扣案，現是否尚存而未
    滅失，未據檢察官釋明，又該高壓打火機、螺絲起子、鐵絲
    及萬用鑰匙之沒收或追徵與否，對於被告不法行為之非難，
    抑或刑罰之預防或矯治目的助益甚微，欠缺刑法上之重要性
    ，且若另外開啟執行程序顯不符經濟效益，為免執行困難及
    耗費資源，爰均依刑法第38條之2第2 項規定不宣告沒收或
    追徵。
　⒉扣案之拔釘器1把為被告所有，且為被告犯如附表七所示竊盜
    犯行所用之物，業經被告於警詢供承在卷，爰依刑法第38條
    第2項前段規定宣告沒收。
　㈡犯罪所得：
  ⒈查附表編號一、二、三、四、五、六、七、八、十一「犯罪
    所得」欄所示之物，均屬被告之犯罪所得，且未實際合法發
    還予告訴人范紘恩、廖德文、許家瑞、王文溢、徐子涵、葉
    子豪、邱秉彥、官家慶、王淯昇、林耀武等人，應依刑法第
    38條之1第1項前段、第3項規定宣告沒收，並於全部或一部
    不能沒收或不宜執行沒收時，追徵其價額。
　⒉被告如附表編號九、十、十二「犯罪所得」欄所示之黑紅色
    電動自行車1輛、紅色電動自行車1輛及車牌號碼000-0000號
    普通重型機車1台、安全帽1頂，業經告訴人馬氏秋垂、維氏
    南及被害人陳李秀鳳之代理人陳憶真立據領回，有贓物認領
    保管單可考（詳見110年度偵字第28940卷第31頁、110年度
    偵字第26077卷第9頁、110年度偵字第30287卷第63頁），足
    認該物已實際發還予告訴人馬氏秋垂、維氏南及被害人陳李
    秀鳳，爰依刑法第38條之1第5項規定不予宣告沒收 。
五、應依刑事訴訟法第273條之1第1項、第299條第1項前段、第3
    10條之2，刑法第320條第1項、第321條第1項第1款、第3款
    、第354條、第55條、第41條第1項前段、第8項、第51條第5
    款、第38條之1第1項前段、第38條第2項前段，刑法施行法
    第1條之1第1項，判決如主文。
六、如不服本判決應於收受判決後20日內向本院提出上訴書狀，
     並應敘述具體理由。其未敘述上訴理由者，應於上訴期間
    屆 滿後20日內向本院補提理由書（均須按他造當事人之人
    數附 繕本）「切勿逕送上級法院」。
本案由檢察官楊挺宏提起公訴，經檢察官李孟亭到庭執行職務。
中　　華　　民　　國　　111 　年　　6 　　月　　2 　　日
                  刑事審查庭  法  官  李雅雯
以上正本證明與原本無異。
如不服本判決應於收受判決後20日內向本院提出上訴書狀，並應
敘述具體理由。其未敘述上訴理由者，應於上訴期間屆滿後20日
內向本院補提理由書(均須按他造當事人之人數附繕本)「切勿逕
送上級法院」。
                              書記官  沈詩婷
中　　華　　民　　國　　111 　年　　6 　　月　　6 　　日
附錄本案論罪科刑法條：
中華民國刑法第320條
意圖為自己或第三人不法之所有，而竊取他人之動產者，為竊盜
罪，處 5 年以下有期徒刑、拘役或 50 萬元以下罰金。
意圖為自己或第三人不法之利益，而竊佔他人之不動產者，依前
項之規定處斷。
前二項之未遂犯罰之。
中華民國刑法第321條（加重竊盜罪）
犯前條第一項、第二項之罪而有下列情形之一者，處6月以上5年
以下有期徒刑，得併科50萬元以下罰金：
一、侵入住宅或有人居住之建築物、船艦或隱匿其內而犯之。
二、毀越門窗、牆垣或其他安全設備而犯之。
三、攜帶兇器而犯之。
四、結夥三人以上而犯之。
五、乘火災、水災或其他災害之際而犯之。
六、在車站、港埠、航空站或其他供水、陸、空公眾運輸之舟、
    車、航空機內而犯之。
前項之未遂犯罰之。
附表：
編號 竊盜時間、地點 被害人 竊盜方式、竊得財物及查獲經過 主     文 一 110年1月2日 下午1時14分許 范紘恩 張世豪意圖為自己不法之所有，基於竊盜之犯意，於左揭時間，駕駛車牌號碼0000-00號自用小客車至左揭范紘恩經營之選物販賣機店內，持高壓打火機燒融商品機台壓克力板（毀損部分未據告訴），再持客觀上足以對人之生命、身體、安全構成威脅而具有危險性，可供兇器使用之螺絲起子撬開壓克力板，竊取機台內之自慰器1個、AV女優自慰套1個，得手後旋駕駛上開自用小客車離開現場。 張世豪犯攜帶兇器竊盜罪，處有期徒刑陸月，如易科罰金，以新臺幣壹仟元折算壹日。  桃園市○○區○○○○街000號前     書證 ①監視器檔案光碟及翻拍照片。 ②車輛詳細資料報表。    犯罪工具 高壓打火機壹個、螺絲起子壹支（未扣案）。    犯罪所得 自慰器壹個、AV女優自慰套壹個（價值共計新臺幣【下同】3,100元）。   編號 竊盜時間、地點 被害人 竊盜方式、竊得財物及查獲經過 主     文 二 110年1月3日 凌晨3時11分許 廖德文 張世豪意圖為自己不法之所有，基於竊盜之犯意，於左揭時間，駕駛車牌號碼0000-00號自用小客車至左揭廖德文經營之選物販賣機店，徒手鑽入廖德文經營機台之取物洞口內，竊取機台內之藍芽音箱1個、四軸空拍機1台、無線遙控直升機1台，得手後旋駕駛上開自用小客車離開現場。 張世豪犯竊盜罪，處有期徒刑叁月，如易科罰金，以新臺幣壹仟元折算壹日。  桃園市○○區○○○街0號     書證 監視器檔案光碟及翻拍照片。    犯罪工具 無。    犯罪所得 藍芽音箱壹個、四軸空拍機壹台、無線遙控直升機壹台（價值共計5,000元）。   編號 竊盜時間、地點 被害人 竊盜方式、竊得財物及查獲經過 主     文 三 110年1月8日 下午3時56分許 許家瑞 張世豪意圖為自己不法之所有，基於竊盜之犯意，於左揭時間，徒步至左揭許家瑞經營之選物販賣機店，徒手竊取許家瑞所有放置在機台上之暖風機1台、ES4PRO電動遊戲機1台、F11木質音箱1台、K300藍芽耳機1台，得手後旋徒步離開現場。 張世豪犯竊盜罪，處有期徒刑叁月，如易科罰金，以新臺幣壹仟元折算壹日。  桃園市○○區○○路000號     書證 監視器檔案光碟及翻拍照片。    犯罪工具 無。    犯罪所得 暖風機壹台、ES4PRO電動遊戲機壹台、F11木質音箱壹台、K300藍芽耳機壹台（價值共計3,000元）。   編號 竊盜時間、地點 被害人 竊盜方式、竊得財物及查獲經過 主     文 四 110年1月21日凌晨4時35分許 王文溢 張世豪意圖為自己不法之所有，基於竊盜之犯意，於左揭時間，徒步至左揭王文溢經營之選物販賣機店，持客觀上足以對人之生命、身體、安全構成威脅而具有危險性，可供兇器使用之鐵絲破壞王文溢經營機台之壓克力板，致壓克力板破損而不堪用，再以鐵絲鉤出機台內之衣服、帽子、耳機、公仔及手錶等物，得手後旋徒步離開現場。 張世豪犯攜帶兇器竊盜罪，處有期徒刑陸月，如易科罰金，以新臺幣壹仟元折算壹日。  桃園市○○區○○路000○0號     書證 監視器檔案光碟及翻拍照片。    犯罪工具 鐵絲壹支。（未扣案）    犯罪所得 衣服、帽子、耳機、公仔及手錶等物（價值共計3萬元）。   編號 竊盜時間、地點 被害人 竊盜方式、竊得財物及查獲經過 主     文 五 110年3月6日 凌晨0時55分許 徐子涵 張世豪意圖為自己不法之所有，基於竊盜之犯意，於左揭時間，徒步至左揭徐子涵經營之選物販賣機店，以自備之萬用鑰匙開啟徐子涵經營機台，徒手竊取機台內藍芽耳機5組、手錶1只、項鍊2串等物，得手後旋徒步離開現場。 張世豪犯竊盜罪，處有期徒刑叁月，如易科罰金，以新臺幣壹仟元折算壹日。  桃園市○○區○○路0號     書證 監視器檔案光碟及翻拍照片。    犯罪工具 萬用鑰匙壹把。（未扣案）    犯罪所得 藍芽耳機伍組、手錶壹只、項鍊貳串。（價值共計2,800元）   編號 竊盜時間、地點 被害人 竊盜方式、竊得財物及查獲經過 主     文 六 110年3月7日 凌晨2時58分許 葉子豪 張世豪意圖為自己不法之所有，基於竊盜之犯意，於左揭時間，徒步至左揭葉子豪經營之選物販賣機店，以自備之萬用鑰匙開啟葉子豪經營機台，徒手竊取機台內愛迪達球鞋1雙、IPHONE4 1支、IPHONE5 1支、遙控直升機1台、NIKE包包1個、深色素上衣5件及包包5個，得手後旋徒步離開現場。 張世豪犯竊盜罪，處有期徒刑叁月，如易科罰金，以新臺幣壹仟元折算壹日。  桃園市○○區○○路0段000號     書證 監視器檔案光碟及翻拍照片。    犯罪工具 萬用鑰匙壹把。    犯罪所得 愛迪達球鞋壹雙、IPHONE4壹支、IPHONE5壹支、遙控直升機壹台、NIKE包包壹個、深色素上衣伍件及包包伍個（價值共計7,400元）。   編號 竊盜時間、地點 被害人 竊盜方式、竊得財物及查獲經過 主     文 七 110年3月6日 凌晨0時16分許（起訴書誤載為110年3月8日下午1時許，應予更正） 邱秉彥 張世豪意圖為自己不法之所有，基於竊盜之犯意，於左揭時間，徒步至左揭邱秉彥經營之選物販賣機店，持客觀上足以對人之生命、身體、安全構成威脅而具有危險性，可供兇器使用之拔釘器破壞邱秉彥經營機台後（毀損部分未據告訴），竊取機台內成人用品（俗稱飛機杯）4個，得手後旋徒步離開現場。 張世豪犯攜帶兇器竊盜罪，處有期徒刑陸月，如易科罰金，以新臺幣壹仟元折算壹日。  桃園市○○區○○街00號     書證 ①桃園市政府警察局中壢分局扣押筆錄、扣押物品目錄表。 ②現場及拔釘器照片、監視器檔案光碟及翻拍照片    犯罪工具 拔釘器壹把。（已扣案）    犯罪所得 成人用品（俗稱飛機杯）肆個（價值共計8,150元）。   編號 竊盜時間、地點 被害人 竊盜方式、竊得財物及查獲經過 主     文 八 110年3月9日凌晨5時10分許、凌晨5時11分許 官家慶、王淯昇 張世豪意圖為自己不法之所有，基於竊盜之犯意，於左揭時間，騎乘車牌號碼000-0000號普通重型機車至左揭官家慶經營之選物販賣機店，徒手竊取官家慶所有放置在機台上之黑色行李箱1個；接續以自備之萬用鑰匙開啟王淯昇經營機台，竊取機台內大鯨魚娃娃1隻及機器人1個，得手後旋騎乘上開普重型機車離開現場。 張世豪犯竊盜罪，處有期徒刑叁月，如易科罰金，以新臺幣壹仟元折算壹日。  桃園市○○區○○路000號     書證 ①監視器檔案光碟及翻拍照片。 ②車輛詳細資料報表。    犯罪工具 萬用鑰匙壹把。（未扣案）    犯罪所得 黑色行李箱壹個（價值400元）、大鯨魚娃娃壹隻及機器人壹個（價值共計1,800元）。   編號 竊盜時間、地點 被害人 竊盜方式、竊得財物及查獲經過 主     文 九 110年4月2日 凌晨2時38分許 馬氏秋垂 張世豪意圖為自己不法之所有，基於竊盜之犯意，於左揭時間，徒步至左揭地點，徒手竊取馬氏秋垂所有停放在該處之黑紅色電動自行車1台，得手後旋將上開電動自行車牽離現場。 張世豪犯竊盜罪，處有期徒刑叁月，如易科罰金，以新臺幣壹仟元折算壹日。  桃園市○○區○○○路00巷0號前     書證 ①桃園市政府警察局中壢分局扣押筆錄、扣押物品目錄表及贓物認領保管單。 ②監視器檔案光碟及翻拍照片。    犯罪工具 無。    犯罪所得 黑紅色電動自行車壹台（價值1萬6,000元）。（已發還）   編號 竊盜時間、地點 被害人 竊盜方式、竊得財物及查獲經過 主     文 十 110年4月2日 凌晨2時30分許 維氏南 張世豪意圖為自己不法之所有，基於竊盜之犯意，於左揭時間，徒步至左揭地點，徒手竊取維氏南所有停放在該處之紅色電動自行車1台，得手後旋將上開電動自行車牽離現場。 張世豪犯竊盜罪，處有期徒刑叁月，如易科罰金，以新臺幣壹仟元折算壹日。  桃園市○○區○○○路00巷0號前     書證 ①桃園市政府警察局中壢分局扣押筆錄、扣押物品目錄表及贓物認領保管單。 ②監視器檔案光碟及翻拍照片。    犯罪工具 無。    犯罪所得 紅色電動自行車壹台（價值1萬6,000元）。（已發還）   編號 竊盜時間、地點 被害人 竊盜方式、竊得財物及查獲經過 主     文 十一 110年4月8日 凌晨1時4分許 林耀武 張世豪意圖為自己不法之所有，基於竊盜之犯意，於左揭時間，騎乘U-BIKE至左揭林耀武經營之選物販賣機店，持客觀上足以對人之生命、身體、安全構成威脅而具有危險性，可供兇器使用之螺絲起子撬開林耀武經營機台之壓克力隔板（毀損部分未據告訴），竊取機台內藍芽耳機50盒，得手後旋騎乘U-BIKE離開現場。 張世豪犯攜帶兇器竊盜罪，處有期徒刑陸月，如易科罰金，以新臺幣壹仟元折算壹日。  桃園市○○區○○路00巷0號     書證 ①監視器檔案光碟及翻拍照片。    犯罪工具 螺絲起子壹把。（未扣案）    犯罪所得 藍芽耳機伍拾盒（價值共計1萬元）。   編號 竊盜時間、地點 被害人 竊盜方式、竊得財物及查獲經過 主     文 十二 110年7月14日晚間8時40分許 陳李秀鳳 張世豪於左揭時間，徒步至左揭地點，見停放在上址車庫內、陳李秀鳳所有車牌號碼000-0000號普通重型機車之機車鑰匙放置在前置物箱，認有機可趁，竟意圖為自己不法所有，基於竊盜之犯意，自鐵捲門未關之車庫大門侵入與上開陳李秀鳳住處前門相連，而屬於住宅一部份之車庫，而徒手以鑰匙發動上開機車，並竊取放置於上開機車上之安全帽1頂，得手後旋騎乘上開機車離開現場。 張世豪犯侵入住宅竊盜罪，處有期徒刑陸月，如易科罰金，以新臺幣壹仟元折算壹日。  桃園市○○區○○路0段000巷00號陳李秀鳳住處前之車庫內     書證 ①桃園市政府警察局中壢分局扣押筆錄、扣押物品目錄表及贓物認領保管單。 ②監視器檔案光碟及翻拍照片。 ③車輛詳細資料報表。    犯罪工具 無。    犯罪所得 車牌號碼000-0000號普通重型機車壹台、安全帽壹頂。（已發還）